runtime/dict/uk_UA.aff
SFX Z Y 1722
SFX Z ватися юся [ауюя]ватися
SFX Z ватися юсь [ауюя]ватися
SFX Z ватися єшся [ауюя]ватися
SFX Z ватися ється [ауюя]ватися
SFX Z ватися ємося [ауюя]ватися
SFX Z ватися ємось [ауюя]ватися
SFX Z ватися єтеся [ауюя]ватися
SFX Z ватися єтесь [ауюя]ватися
SFX Z ватися ються [ауюя]ватися
SFX Z утися уся нутися
SFX Z утися усь нутися
SFX Z утися ешся нутися
SFX Z утися еться нутися
SFX Z утися емося нутися
SFX Z утися емось нутися
SFX Z утися етеся нутися
SFX Z утися етесь нутися
SFX Z утися уться нутися
SFX Z ити ять [дзлнрст]ити
SFX Z стися слася остися
SFX Z стися слась остися
SFX Z стися слося остися
SFX Z стися слось остися
SFX Z стися слися остися
SFX Z стися слись остися
SFX Z тися туся остися
SFX Z тися тусь остися
SFX Z тися тешся остися
SFX Z тися теться остися
SFX Z тися темося остися
SFX Z тися темось остися
SFX Z тися тетеся остися
SFX Z тися тетесь остися
SFX Z тися туться остися
SFX Z ися ися остися
SFX Z ися ись остися
SFX Z ися імося остися
SFX Z ися імось остися
SFX Z ися імся остися
SFX Z ися іться остися
SFX Z остися ісся остися
SFX Z остися ісшись остися
SFX Z остися ісшися остися ###
SFX Z сти в [аіуя]сти
SFX Z атися уся [жщ]атися
SFX Z атися усь [жщ]атися
SFX Z атися ишся [жщ]атися
SFX Z атися иться [жщ]атися
SFX Z атися имося [жщ]атися
SFX Z атися имось [жщ]атися
SFX Z атися итеся [жщ]атися
SFX Z атися итесь [жщ]атися
SFX Z атися аться [жщ]атися
SFX Z тітися чуся [^с]тітися
SFX Z тітися чусь [^с]тітися
SFX Z ти ду бути
SFX Z ти деш бути
SFX Z ти де бути
SFX Z ти демо бути
SFX Z ти дете бути
SFX Z ти дуть бути
SFX Z ти дь бути
SFX Z ти дьмо бути
SFX Z ти дьте бути
SFX Z ітися ися [^д]ітися
SFX Z ітися ись [^д]ітися
SFX Z ітися імося [^д]ітися
SFX Z ітися імось [^д]ітися
SFX Z ітися імся [^д]ітися
SFX Z ітися іться [^д]ітися
SFX Z кати чу [^с]кати
SFX Z тати чу [^с]тати
SFX Z кати чеш [^с]кати
SFX Z тати чеш [^с]тати
SFX Z кати че [^с]кати
SFX Z тати че [^с]тати
SFX Z кати чемо [^с]кати
SFX Z тати чемо [^с]тати
SFX Z кати чете [^с]кати
SFX Z тати чете [^с]тати
SFX Z гти ж лягти
SFX Z гти жмо лягти
SFX Z гти жте лягти
SFX Z ести ів ести
SFX Z ести івши ести
SFX Z яти іму [здб]няти
SFX Z яти імеш [здб]няти
SFX Z яти іме [здб]няти
SFX Z яти імемо [здб]няти
SFX Z яти імем [здб]няти
SFX Z яти імете [здб]няти
SFX Z яти імуть [здб]няти
SFX Z яти іми [здб]няти
SFX Z яти імімо [здб]няти
SFX Z яти імім [здб]няти
SFX Z яти іміть [здб]няти
SFX Z ути ь [^ш'][лр][оя]нути
SFX Z ути ьмо [^ш'][лр][оя]нути
SFX Z ути ьте [^ш'][лр][оя]нути
SFX Z катися чуся [^с]катися
SFX Z татися чуся [^с]татися
SFX Z катися чусь [^с]катися
SFX Z татися чусь [^с]татися
SFX Z катися чешся [^с]катися
SFX Z татися чешся [^с]татися
SFX Z катися четься [^с]катися
SFX Z татися четься [^с]татися
SFX Z катися чемося [^с]катися
SFX Z татися чемося [^с]татися
SFX Z катися чемось [^с]катися
SFX Z татися чемось [^с]татися
SFX Z катися четеся [^с]катися
SFX Z татися четеся [^с]татися
SFX Z катися четесь [^с]катися
SFX Z татися четесь [^с]татися
SFX Z итися юся [лнр]итися
SFX Z итися юсь [лнр]итися
SFX Z октися ікся октися
SFX Z октися ікшись октися
SFX Z октися ікшися октися ###
SFX Z стятися зітнуся стятися
SFX Z стятися зітнусь стятися
SFX Z стятися зітнешся стятися
SFX Z стятися зітнеться стятися
SFX Z стятися зітнемося стятися
SFX Z стятися зітнемось стятися
SFX Z стятися зітнетеся стятися
SFX Z стятися зітнетесь стятися
SFX Z стятися зітнуться стятися
SFX Z стятися зітнися стятися
SFX Z стятися зітнись стятися
SFX Z стятися зітнімося стятися
SFX Z стятися зітнімось стятися
SFX Z стятися зітнімся стятися
SFX Z стятися зітніться стятися
SFX Z ебти іб ебти
SFX Z ебти ібши ебти
SFX Z п'ясти іпну [з]п'ясти
SFX Z п'ясти іпнеш [з]п'ясти
SFX Z п'ясти іпне [з]п'ясти
SFX Z п'ясти іпнемо [з]п'ясти
SFX Z п'ясти іпнете [з]п'ясти
SFX Z п'ясти іпнуть [з]п'ясти
SFX Z п'ясти іпни [з]п'ясти
SFX Z п'ясти іпнімо [з]п'ясти
SFX Z п'ясти іпнім [з]п'ясти
SFX Z п'ясти іпніть [з]п'ясти
SFX Z скатися щуся скатися
SFX Z статися щуся статися
SFX Z скатися щусь скатися
SFX Z статися щусь статися
SFX Z скатися щешся скатися
SFX Z статися щешся статися
SFX Z скатися щеться скатися
SFX Z статися щеться статися
SFX Z скатися щемося скатися
SFX Z статися щемося статися
SFX Z скатися щемось скатися
SFX Z статися щемось статися
SFX Z скатися щетеся скатися
SFX Z статися щетеся статися
SFX Z скатися щетесь скатися
SFX Z статися щетесь статися
SFX Z скатися щуться скатися
SFX Z статися щуться статися
SFX Z скатися щися скатися
SFX Z статися щися статися
SFX Z скатися щись скатися
SFX Z статися щись статися
SFX Z скатися щімося скатися
SFX Z статися щімося статися
SFX Z скатися щімось скатися
SFX Z статися щімось статися
SFX Z скатися щімся скатися
SFX Z статися щімся статися
SFX Z скатися щіться скатися
SFX Z статися щіться статися
SFX Z іти у [^др]удіти
SFX Z сти ла [^о]сти
SFX Z сти ло [^о]сти
SFX Z сти ли [^о]сти
SFX Z гти жи [еоіи]гти
SFX Z гти жімо [еоіи]гти
SFX Z гти жім [еоіи]гти
SFX Z гти жіть [еоіи]гти
SFX Z іти и [анру]діти
SFX Z іти імо [анру]діти
SFX Z іти ім [анру]діти
SFX Z іти іть [анру]діти
SFX Z яти ю ояти
SFX Z яти їш ояти
SFX Z яти їть ояти
SFX Z яти їмо ояти
SFX Z яти їте ояти
SFX Z яти ять ояти
SFX Z ояти ій ояти
SFX Z ояти іймо ояти
SFX Z ояти ійте ояти
SFX Z іктися ікся іктися
SFX Z іктися ікшись іктися
SFX Z іктися ікшися іктися ###
SFX Z ати ли епати
SFX Z ати лімо епати
SFX Z ати літь епати
SFX Z вптися впся вптися
SFX Z сатися шися сатися
SFX Z сатися шись сатися
SFX Z сатися шімося сатися
SFX Z сатися шімось сатися
SFX Z сатися шімся сатися
SFX Z сатися шіться сатися
SFX Z іти жу [др]удіти
SFX Z гти жу [еоия]гти
SFX Z гти жеш [еоия]гти
SFX Z гти же [еоия]гти
SFX Z гти жемо [еоия]гти
SFX Z гти жете [еоия]гти
SFX Z гти жуть [еоия]гти
SFX Z утися ься [^мвт]инутися
SFX Z утися ьмося [^мвт]инутися
SFX Z утися ьмось [^мвт]инутися
SFX Z утися ьтеся [^мвт]инутися
SFX Z утися ьтесь [^мвт]инутися
SFX Z ятися імуся [здб]нятися
SFX Z ятися імусь [здб]нятися
SFX Z ятися імешся [здб]нятися
SFX Z ятися іметься [здб]нятися
SFX Z ятися імемося [здб]нятися
SFX Z ятися імемось [здб]нятися
SFX Z ятися імемся [здб]нятися
SFX Z ятися іметеся [здб]нятися
SFX Z ятися іметесь [здб]нятися
SFX Z ятися імуться [здб]нятися
SFX Z ятися імися [здб]нятися
SFX Z ятися імись [здб]нятися
SFX Z ятися імімося [здб]нятися
SFX Z ятися імімось [здб]нятися
SFX Z ятися імімся [здб]нятися
SFX Z ятися іміться [здб]нятися
SFX Z ти ши [ву]бти
SFX Z огтися ігся огтися
SFX Z огтися ігшись огтися
SFX Z огтися ігшися огтися ###
SFX Z опти іп опти
SFX Z опти іпши опти
SFX Z стися туся [еі]стися
SFX Z стися тусь [еі]стися
SFX Z стися тешся [еі]стися
SFX Z стися теться [еі]стися
SFX Z стися темося [еі]стися
SFX Z стися темось [еі]стися
SFX Z стися тетеся [еі]стися
SFX Z стися тетесь [еі]стися
SFX Z стися туться [еі]стися
SFX Z стися тися [еі]стися
SFX Z стися тись [еі]стися
SFX Z стися тімося [еі]стися
SFX Z стися тімось [еі]стися
SFX Z стися тімся [еі]стися
SFX Z стися тіться [еі]стися
SFX Z гтися жуся ігтися
SFX Z гтися жусь ігтися
SFX Z гтися жишся ігтися
SFX Z гтися житься ігтися
SFX Z гтися жимося ігтися
SFX Z гтися жимось ігтися
SFX Z гтися житеся ігтися
SFX Z гтися житесь ігтися
SFX Z гтися жаться ігтися
SFX Z сти вши [аія]сти
SFX Z естися івся естися
SFX Z естися івсь естися
SFX Z естися івшись естися
SFX Z естися івшися естися ###
SFX Z ати и [^аво]чати
SFX Z ати імо [^аво]чати
SFX Z ати ім [^аво]чати
SFX Z ати іть [^аво]чати
SFX Z стися вся [аіуя]стися
SFX Z стися всь [аіуя]стися
SFX Z зати жімо казати
SFX Z зати жім казати
SFX Z зати жи казати
SFX Z зати жіть казати
SFX Z атися ися [^аво]чатися
SFX Z атися ись [^аво]чатися
SFX Z атися імося [^аво]чатися
SFX Z атися імось [^аво]чатися
SFX Z атися імся [^аво]чатися
SFX Z атися іться [^аво]чатися
SFX Z затися жся мазатися
SFX Z затися жмося мазатися
SFX Z затися жмось мазатися
SFX Z затися жтеся мазатися
SFX Z затися жтесь мазатися
SFX Z екти ік екти
SFX Z екти ікши екти
SFX Z рти р рти
SFX Z рти рши рти
SFX Z ти ів евти
SFX Z ектися ікся ектися
